【裁判字號】    97,聲,1332
【裁判日期】    971106
【裁判案由】    返還提存物
【裁判全文】
臺灣臺南地方法院民事裁定              97年度聲字第1332號
聲  請  人  京城商業銀行股份有限公司新營分公司
法定代理人  乙○○
相  對  人  甲○○
上列當事人間聲請返還提存物事件，本院裁定如下：
    主    文
本院九十二年度存字第二八九三號提存事件聲請人所提存之擔保
物中央政府重大交通建設公債八十五年度甲類第五期債券壹佰萬
元券壹張（85B1278D、附息票十八至三十期）准予發還。
聲請程序費用由相對人負擔。
    理    由
一、按訴訟終結後，供擔保人證明已定20日以上之期間，催告受
    擔保利益人行使權利而不行使者，法院應依供擔保人之聲請
    ，以裁定命返還其提存物，民事訴訟法第104條第1項第3款
    前段定有明文。而此規定，依民事訴訟法第106條規定，亦
    其他依法令供訴訟上之擔保者準用之。
二、本件聲請意旨略以：聲請人前遵鈞院90年度裁全字第3659號
    民事裁定，為擔保相對人因假扣押所受之損害，曾提供中央
    政府建設公債83年度第一期債票，計新台幣（下同）720,00
    0元為擔保物，並以鈞院90年度存字第2043號提存事件提存
    後，聲請鈞院以90年度執全字第1938號假扣押執行相對人所
    有財產在案。嗣因提存物到期，故於鈞院92年度聲字第10
    72號變換提存物裁定准予變換提存物後，聲請人變換提存物
    為中央政府重大交通建設公債85年度甲類第5期債券1,000,
    000元券壹張（85B1278D、附息票十八至三十期），並經鈞
    院92年度存字第2893號提存在案。嗣因相對人所有上開假扣
    押不動產經鈞院96年度執字第41740號強制執行拍賣拍定，
    訴訟已終結，聲請人已聲請鈞院以97聲字第957號裁定通知
    相對人行使權利，今既期間已過，相對人迄未行使，為此聲
    請返還上開提存物；又聲請人總行原名為台南區中小企業銀
    行股份有限公司，嗣於民國95年3月24日經經濟部核准變更
    為京城商業銀行股份有限公司等語，並提出本院90年度裁全
    字第3659號假扣押裁定、90年度存字第2043號提存書、90年
    度執全字第1938號假扣押標的土地建物謄本、92年度存字第
    2893號提存書、96年執字第41740號分配表、97年度聲字第9
    57號裁定及確定證明書、經濟部95年3月24日經授商字第095
    01052420號函等件（以上均為影本）為證。
三、經查聲請人主張前開之事實，有其提出本院90年度裁全字第
    3659號假扣押裁定、90年度存字第2043號提存書、92年度存
    字第2893號提存書、97年度聲字第957號裁定及確定證明書
    、經濟部95年3月24日經授商字第09501052420號函等件（以
    上均為影本）為證，並經本院取調本院90年度存字第20 43
    號及92年度存字第2893號提存卷宗、90年度裁全字第3659
    號及90年度執全字第1938號假扣押保全程序卷宗、97年度聲
    字第957號卷及96年度執字第41740號執行卷宗核閱屬實，並
    查明兩造確無請求損害賠償訴訟係屬於本院，有本院民事庭
    查詢表一件在卷可稽，則聲請人聲請返還提存物，自無不合
    ，應予准許。
四、依民事訴訟法第95條、第78條，裁定如主文。
中    華    民    國    97    年    11    月    6     日
                  民事第二庭    法  官  翁金緞
以上正本係照原本作成
如對本裁定抗告須於裁定送達後10日內向本院提出抗告狀，並應
繳納抗告裁判費新台幣1,000元整。
中    華    民    國    97    年    11    月    6     日
                                書記官  彭建山


司法院資訊處製作；財團法人民間司法改革基金會備份。
